# 请教陈版主关于股东分红问题

提问人：4927129 时间：2020-12-17 16:57:00
请教陈版主，股东频繁向公司借款，到年底不归还，是否作为股东分红？

回答人：chenyiwei
这应由被投资公司股东会作出认定，并获得相关股东的确认。财务和审计人员，以及被审计单位自身的管理层，都不应对此问题擅自作出判断和处理。